【裁判字號】    99,審訴,2462
【裁判日期】    991228
【裁判案由】    毒品危害防制條例
【裁判全文】
臺灣高雄地方法院刑事判決            99年度審訴字第2462號
公  訴  人  臺灣高雄地方法院檢察署檢察官
被      告  潘啟川
上列被告因毒品危害防制條例案件，經檢察官提起公訴（99年度
毒偵字第3187號），被告於準備程序進行中就被訴事實為有罪之
陳述，經本院告知簡式審判程序之旨，並聽取被告與公訴人之意
見後，裁定依簡式審判程序審理，判決如下：
    主  文
潘啟川施用第一級毒品，累犯，處有期徒刑拾月；又施用第二級
毒品，累犯，處有期徒刑陸月。應執行有期徒刑壹年貳月。
    事  實
一、潘啟川前於民國79年間，因恐嚇案件，經本院以79年度訴緝
    字第247 號判處有期徒刑8 月，嗣經減刑為有期徒刑4 月。
    復於80年間，因肅清煙毒條例案件，經本院以80年度訴字第
    471 號判處有期徒刑3 年，與上開案件合併定應執行刑為有
    期徒刑3 年2 月確定。另於81年間，因肅清煙毒條例案件，
    經本院以81年度訴字第2515號判處有期徒刑3 年6 月確定，
    接續上開應執行刑執行，於84年2 月21日縮短刑期假釋出監
    ，假釋期間另因肅清煙毒條例案件，分別經本院以85年度訴
    字第463 號、85年度訴緝字第84號判處有期徒刑10年、3 年
    5 月、4 月，合併定應執行刑為有期徒刑13年6 月確定，前
    開假釋經撤銷，接續執行殘刑3 年3 月1 日，於94年12月5
    日縮短刑期假釋出監，另於假釋期間因施用毒品案件，經本
    院以96年度毒聲字第576 號裁定令入勒戒處所施以觀察、勒
    戒後，認有繼續施用毒品傾向，復經本院以96年度毒聲字第
    1394號裁定令入戒治處所施以強制戒治，於97年6 月17日停
    止處分執行完畢；及因詐欺案件經本院以97年度審易字第11
    74號判處有期徒刑4 月確定，復經撤銷假釋，接續執行殘刑
    1 年7 月，於98年10月11日縮短刑期執行完畢。詎潘啟川猶
    不知悔改及戒除毒癮，復基於施用第一級毒品海洛因及第二
    級毒品甲基安非他命，於99年4 月7 日下午10時許，在高雄
    縣鳳山市○○○街120 巷3 號住處內，先以針筒注射之方式
    ，施用第一級毒品海洛因1 次；再以燒烤玻璃球吸食煙霧之
    方式，施用第二級毒品甲基安非他命1 次。嗣於同年4 月8
    日下午2 時50分許，因其為列管毒品應受尿液採驗人口，經
    警通知並徵得其同意採集其尿液送驗，結果呈嗎啡、可待因
    、甲基安非他命陽性反應，始悉上情。
二、案經高雄市政府警察局前鎮分局移送臺灣高雄地方法院檢察
    署檢察官偵查起訴。
    理  由
一、本件被告潘啟川所犯係死刑、無期徒刑、最輕本刑為3 年以
    上有期徒刑以外之罪，其於準備程序進行中，就被訴事實為
    有罪之陳述，經受命法官告知簡式審判程序之旨，並聽取當
    事人之意見後，本院合議庭認無不得或不宜改依簡式審判程
    序進行之情形，爰依刑事訴訟法第273 條之1 第1 項規定，
    裁定本件由受命法官獨任進行簡式審判程序。又本件卷內之
    證據資料，依同法第273 條之2 規定，不受同法第159 條第
    1 項關於傳聞法則規定之限制，依法均有證據能力，合先敘
    明。
二、上揭事實，業據被告於本院審理中坦承不諱，並有濫用藥物
    尿液檢體監管記錄表（檢體編號：I-645 ）（警卷第2 頁）
    、高雄市立凱旋醫院99年4 月29日濫用藥物尿液檢驗報告（
    警卷第3 頁）各1 紙在卷可稽，足認被告前開任意性之自白
    與事實相符，得作為被告有罪之證據。從而，本件事證明確
    ，被告犯行堪以認定。又被告前於96年間，因施用毒品案件
    ，經本院以96年度毒聲字第576 號裁定令入勒戒處所施以觀
    察、勒戒後，認有繼續施用毒品傾向，復經本院以96年度毒
    聲字第1394號裁定令入戒治處所施以強制戒治，於97年6 月
    17日停止處分執行完畢乙情，有臺灣高等法院被告前案紀錄
    表1 份附卷可參，其於前案觀察、勒戒及強制戒治執行完畢
    後，5 年內再犯本件施用毒品罪之事實，自應予依法論科。
三、核被告所為，係犯毒品危害防制條例第10條第1 項之施用第
    一級毒品罪、同條例第10條第2 項之施用第二級毒品罪。被
    告為施用而持有第一、二級毒品之低度行為，為施用第一、
    二級毒品之高度行為所吸收，不另論罪。被告就上開犯行間
    ，犯意各別，行為互殊，應予分論併罰。又被告有如事實欄
    所記載論罪科刑執行完畢之紀錄，有上開被告前案紀錄表附
    卷可考，其於有期徒刑執行完畢後，5 年內故意再犯本件有
    期徒刑以上之2 罪，均為累犯，應各依刑法第47條第1 項規
    定，加重其刑。爰審酌被告前有多次施用及販賣毒品之前科
    ，迭經觀察、勒戒、強制戒治及法院科刑判決後，仍不知悔
    改及斷除毒品，竟再為本件犯行，足見其惡習已深，且戒絕
    毒癮之意志不堅，未能體悟施用毒品對自己、家人造成之傷
    害及社會之負擔，所為實有不該；參以被告犯後坦承犯行，
    且施用毒品本質上係屬戕害自身健康之行為，尚未直接危害
    他人，反社會性程度應屬較低，及其智識程度為國中畢業，
    從工，每月收入約新臺幣3 、4 萬元等一切情狀，分別量處
    如主文所示之刑，並依刑法第51條第5 款規定，定其應執行
    之刑，以資懲儆。
據上論斷，應依刑事訴訟法第273 條之1 第1 項、第284 條之1
、第299 條第1 項前段，毒品危害防制條例第10條第1 項、第2
項，刑法第11條前段、第47條第1 項、第51條第5 款，判決如主
文。
本案經檢察官王清海到庭執行職務。
中    華    民    國    99    年    12    月    28    日
                  刑事第十庭    法  官  林裕凱
以上正本證明與原本無異。
如不服本判決應於收受判決後10日內向本院提出上訴書狀，並應
敘述具體理由。其未敘述上訴理由者，應於上訴期間屆滿後20日
內向本院補提理由書(均須按他造當事人之人數附繕本)「切勿逕
送上級法院」。
中    華    民    國    99    年    12    月    28    日
                                書記官  黃振祐
附錄所犯法條
毒品危害防制條例第10條
施用第一級毒品者，處 6 月以上 5 年以下有期徒刑。
施用第二級毒品者，處 3 年以下有期徒刑。

司法院資訊處製作；財團法人民間司法改革基金會備份。
